臺灣板橋地方法院刑事判決　　　　　　　96年度易字第1004號
公　訴　人　臺灣板橋地方法院檢察署檢察官
被　　　告　甲○○
上列被告因竊盜案件，經檢察官提起公訴（九十六年度偵字第四
八五九號），本院依簡式審判程序判決如下：
    主  文
甲○○共同踰越安全設備竊盜，累犯，處有期徒刑壹年。
    事  實
一、甲○○前曾於民國八十三年間因煙毒等案件，經臺灣高等法
    院判處應執行有期徒刑三年八月確定；又於同年間因詐欺等
    案件，經本院判處應執行有期徒刑七月確定，上開數罪復經
    定其應執行刑為有期徒刑四年二月確定，再於八十四年間因
    違反麻醉藥品管理條例案件，經本院判處有期徒刑六月確定
    ，上開數罪經接續執行，於八十五年十一月一日假釋出監付
    保護管束，於假釋期間，再因妨害兵役案件，經臺東師管區
    軍事法院判處有期徒刑三月確定，並與前開違反麻醉藥品管
    理條例案件經法院裁定定其應執行刑為有期徒刑八月確定，
    嗣撤銷假釋，應執行殘刑有期徒刑二年九月二十八日及妨害
    兵役等案件所受之有期徒刑後，復於九十年四月四日假釋出
    監付保護管束，並於九十一年二月二十六日假釋期滿執行完
    畢論；再於九十一年間因施用第一、二級毒品案件，經本院
    判處有期徒刑七月、四月確定，於同年間因贓物案件，經臺
    灣桃園地方法院判處有期徒刑三月確定，上開數罪經裁定定
    其應執行刑為有期徒刑一年一月，又於九十三年間因恐嚇案
    件，經臺灣高等法院判處有期徒刑二年確定，上開數罪復經
    定其應執行刑為有期徒刑二年十月確定，於九十五年五月二
    日假釋出監付保護管束，於九十五年八月二十八日假釋期滿
    執行完畢（在本案均構成累犯）。詎猶不知悔改，復與真實
    姓名年籍不詳自稱「蔡明達」之成年男子，基於共同意圖為
    自己不法所有之犯意聯絡，於九十六年二月十九日十四時許
    前之某時，一同前往臺北縣三重市○○街一四一巷一號後方
    防火巷，由甲○○在防火巷內把風，「蔡明達」則從該處公
    寓之浴室逃生孔安全設備侵入臺北縣三重市○○街三九四號
    四樓丙○○住處內（無故侵入住宅部分未據提出告訴），竊
    取丙○○所有之SONY攝影機一台、行動電話三支、手提袋三
    個、掌上型電玩一台、手機充電器二個、車號DR-6171 號行
    車執照一張、鑰匙圈七個、手機電池三個、家樂福出入證一
    張、黑色皮夾一個、丙○○身分證、健保卡、汽、機車駕駛
    執照各一張、信用卡三張、金融卡一張、黃金墜子一個及現
    金新臺幣（下同）二千四百元等物，得手後，「蔡明達」即
    將上開竊得之SONY攝影機一台、行動電話二支、手提袋三個
    、掌上型電玩一台、手機充電器二個、車號DR-6171 號行車
    執照一張、鑰匙圈七個、手機電池二個、家樂福出入證一張
    交予甲○○保管，「蔡明達」則先行離開欲駕車回現場接甲
    ○○。旋經路人連偉程發現甲○○從上址防火巷走出，形跡
    可疑，遂上前質問甲○○，甲○○見狀立即逃離現場，經路
    人圍捕並報警處理，而於同日十五時許，為警在臺北縣三重
    市○○街三三０號前查獲，並扣得上開遭竊之SONY攝影機一
    台、行動電話二支、手提袋三個、掌上型電玩一台、手機充
    電器二個、車號DR-6171 號行車執照一張、鑰匙圈七個、手
    機電池三個、家樂福出入證一張（均已發還丙○○）。
二、案經臺北縣政府警察局三重分局報告臺灣板橋地方法院檢察
    署檢察官偵查起訴。
    理  由
一、本院於準備程序進行中，被告甲○○就被訴事實為有罪之陳
    述，經告知被告簡式審判程序之旨，並聽取公訴人及被告之
    意見後，裁定進行簡式審判程序。
二、前揭事實，業據被告在本院審理時坦承不諱，並經被害人丙
    ○○、證人連偉程在警詢時證述屬實，並有贓物認領保管單
    、贓物照片各一紙在卷可稽。堪認被告自白與事實相符。事
    證明確，被告前開犯行洵堪認定，應予依法論科。
三、按刑法第三百二十一條第一項第二款所謂「門扇」，係指門
    戶、窗扇等阻隔出入之設備而言；而所謂「其他安全設備」
    ，係指除門扇牆垣以外，依通常觀念足認為防盜之一切設備
    而言。核被告所為，係犯刑法第三百二十一條第一項第二款
    之踰越安全設備竊盜罪。又被告與真實姓名年籍不詳自稱「
    蔡明達」之成年男子間，有犯意聯絡及行為分擔，均為共同
    正犯。末查，被告前曾受有如事實欄第一項所述之犯罪科刑
    及執行情形，有臺灣高等法院被告前案紀錄表一份在卷可憑
    ，其受有期徒刑之執行完畢後，五年以內故意再犯本件有期
    徒刑以上之罪，為累犯，應依刑法第四十七條第一項之規定
    加重其刑。爰審酌被告素行不佳，夥同「蔡明達」侵入被害
    人丙○○住處行竊，對被害人之生命、財產安全造成極大威
    脅，並參酌其所竊得之財物之價值，惟犯後尚能坦承犯行等
    一切情狀，量處如主文所示之刑，以示懲儆。
據上論斷，應依刑事訴訟法第二百七十三條之一第一項、第二百
九十九條第一項前段，刑法第二十八條、第三百二十一條第一項
第二款、第四十七條第一項，判決如主文。
本案經檢察官乙○○到庭執行職務。
中　　華　　民　　國　　96　　年　　5 　　月　　28　　日
                  刑事第九庭    法　官  王士珮
以上正本證明與原本無異
如不服本判決應於送達後10日內向本院提出上訴狀。
                                書記官　程欣怡
中　　華　　民　　國　　96　　年　　5　　 月　　29　　日
附錄本案論罪科刑法條全文：
中華民國刑法第321條
犯竊盜罪而有左列情形之一者，處六月以上、五年以下有期徒刑
：
一、於夜間侵入住宅或有人居住之建築物、船艦或隱匿其內而犯
    之者。
二、毀越門扇、牆垣或其他安全設備而犯之者。
三、攜帶兇器而犯之者。
四、結夥三人以上而犯之者。
五、乘火災、水災或其他災害之際而犯之者。
六、在車站或埠頭而犯之者。
前項之未遂犯罰之。
